臺灣宜蘭地方法院刑事判決　　　　　　　　　　　　　九十三年度易字第一五六號
　　公　訴　人　臺灣宜蘭地方法院檢察署檢察官
　　被　　　告　丁○○
　　選任辯護人　李秋銘律師
　　　　　　　　黃金亮律師
右列被告因傷害案件，經檢察官提起公訴（九十三年度偵字第一零五九號），本院判
決如左：
    主  文
丁○○共同傷害人之身體，處有期徒刑伍月，如易科罰金，以參佰元折算壹日。
    事  實
一、丁○○於民國九十二年十二月二十七日凌晨一時四十五分許，在宜蘭縣宜蘭市○○路○段二六五號「歐洲歡樂城」前之廣場，見己○○、甲○○及戊○○等人先
    後走出「歐洲歡樂城」時，竟與另外二名年籍姓名不詳之成年男子共同基於傷害
    之犯意聯絡，分別持預先準備之木棍，朝己○○之頭部毆打，甲○○見狀遂前往
    阻止，亦遭丁○○與上開二名年籍姓名不詳之成年男子接續持木棍毆打，造成己○○受有左耳廓創擦傷、左耳後外裂傷、前額及左臉頰挫擦傷、左尺骨遠端骨折
    等傷害，甲○○則受有頭左後枕部瘀血腫、左前臂、左肘部及上臂創傷性挫擦傷
    及瘀血腫、左手背創傷性瘀腫等傷害。嗣因戊○○及時至「歐洲歡樂城」櫃檯求
    助，其同行友人丙○○亦隨後趕到始出面推開丁○○，丁○○及另二名年籍姓名
    不詳之男子始罷手，由丁○○騎乘ＬＴ八─三六八號機車，而由另二名年籍姓名
    不詳男子騎乘另一部機車離去。
二、案經甲○○告訴及己○○訴由宜蘭縣警察局宜蘭分局報請臺灣宜蘭地方法院檢察
    署檢察官偵查起訴。
    理  由
一、訊遽被告丁○○固坦承其有於上開時地在場，惟矢口否認其有持木棍毆打告訴人
    己○○及甲○○二人，辯稱：我沒有打人，我不知道是何人打他們我當時有在場
    ，但是要騎機車回家云云。經查：
（一）右揭事實，業據告訴人己○○、甲○○於警訊、偵查及本院審理時指述歷歷，
      且告訴人己○○、甲○○確受有如事實欄所示之傷害，此有蘭陽民生醫院驗傷
      診斷書二紙在卷可稽，而告訴人二人前後就遭毆打之情節敘述均甚具體明確，
      顯非臨訟記誦之詞，且告訴人所受之傷害核與其所述遭毆打之情節相符，堪信
      為真實。
（二）被告雖辯稱並未毆打告訴人己○○、甲○○二人云云，惟告訴人己○○固於遭
      毆打後昏倒而無法指認何人所毆打，然於當日情節指述：我和告訴人甲○○、
      證人戊○○要離開，被三人用木棍毆打等語明確，而告訴人甲○○於本院審理
      時指證：當時我和己○○、戊○○一起下來，己○○走在前面，我走在後面，
      突然有三名不認識的人用木棍沒有講話就攻擊他，我上前勸阻，拉開他們，我
      也被攻擊等語（均本院九十三年六月十六日審理筆錄參照），核告訴人己○○
      與甲○○所指述之情節均相符合，且告訴人甲○○並當庭指認被告無誤，況經
      當日亦在場之證人丙○○於警訊時指認：當時己○○坐在地上，甲○○則背靠
      馬路旁之轎車，當時有二位手持木棍站立在己○○身旁，其中一位就是照片中
      代號Ｆ（即被告），我上前推開丁○○後，他則返回ＬＴ八─三六八號機車，
      把木棍放置在踏板上後，騎乘機車離去等語明確（九十三年一月七日警詢筆錄
      參照），證人丙○○復於本院審理時結證稱：我看到二人拿木棍站在己○○前
      面，己○○蹲在地上，甲○○靠在轎車，我過去就問對方為什麼要打己○○，
      我當時只注意到兩個有拿棍子的人，一個是跟我們講話的人，一個去騎機車，
      照片Ｆ就是去騎機車的人等語明確（本院九十三年六月十六日審理筆錄參照）
      ，核證人丙○○前後於警詢及本院審理中所證述之情節均相一致，且明確指認
      當日被告有持木棍在現場，亦與告訴人甲○○所指述被告持木棍毆打等節相符
      ，顯見被告確有持木棍在場，事後始騎乘機車離去，故被告辯稱僅在場隨即離
      去並未持木棍云云，顯不足採信。
（三）被告復辯稱證人戊○○僅看到被告在場，並未看到被告打人，因此其證言不足
      採云云，惟證人戊○○固證稱：我看到就是三個打架的人已經走掉，但是被告
      還在現場等語，然證人戊○○並未親眼目睹毆打之經過，其第一次下樓時僅看
      到有人持木棍毆打告訴人，然因距離太遠，無法看清毆打為何人，而第二次下
      樓時，看到打人之人已經走掉，嗣又發覺被告在旁之機車上，則以當時深夜，
      經毆打過後，現場當十分混亂，故證人戊○○對於當時何人何時在場，本即有
      誤認之虞，惟證人戊○○於三個打架之人離去時，以筆記下二台機車車號，又
      於被告離去時，亦以筆記下其機車車號，並發覺第一次所記載之機車車號與被
      告嗣後在現場所騎乘之機車車號相同，該以二次筆記下之車號，當無錯誤之可
      能，故可見被告確係於持木棍毆打告訴人後騎乘該輛機車離去，或未離去甚遠
      時，又遭證人戊○○記下車號，因之證人戊○○此部份之證詞堪以採信，當日
      有參與毆打之人確實騎乘上開ＬＴ八─三六八號機車離去，參以被告又自承該
      輛機車當日為其所使用無誤，更可徵被告確有毆打告訴人之行為無誤。
（四）證人乙○○雖證述當日與被告共同下樓，並未見到打架情形之發生等語，惟證
      人乙○○所證述之情節與前揭告訴人己○○、甲○○及證人丙○○所證述之情
      節均有所矛盾，且若證人乙○○並未見到打架情形之發生，則尚無從證明被告
      未參與毆打告訴人二人，證人乙○○之證詞尚不足採。綜上所述，被告確有於
      上開時地持木棍毆打告訴人己○○及甲○○之犯行，被告辯稱並無毆打告訴人
      云云，顯難採納，本件事證明確，被告犯行堪以認定，應依法論科。
二、核被告丁○○所為，係犯刑法第二百七十七條第一項之傷害罪。被告與上開二名
    年籍姓名不詳之成年男子間有犯意之聯絡及行為之分擔，皆為共同正犯。被告等
    三人一次傷害己○○及甲○○二人行為，係一行為觸犯數罪名為想像競合犯，應
    從一重之傷害罪處斷。爰審酌被告等三人與告訴人二人素不相識，竟無故手持木
    棍毆打告訴人二人，造成告訴人二人分別受有如事實欄所示之傷害，告訴人己○○遭毆打頭部後，並隨即昏倒失去意識，其所生之危害非輕，犯罪手段殘酷，且
    於犯罪後否認犯行，並迄未與告訴人達成和解等一切情狀，量處如主文所示之刑
    ，並諭知易科罰金之折算標準。至被告毆打告訴人所使用之木棍，並未扣案，且
    無從認定為被告所有之物，爰不為沒收諭知，附此說明。
據上論斷，應依刑事訴訟法第二百九十九條第一項前段，刑法第二十八條、第二百七
十七條第一項、第五十五條、第四十一條第一項，罰金罰鍰提高標準條例第一條前段
、第二條，判決如主文。
本案經檢察官鄭雅方到庭執行職務
中        華        民        國    九十三    年    六    月    三十    日
                                臺灣宜蘭地方法院刑事第二庭
                                    審判長法  官   林  明  山
                                          法  官   謝  佩  玲
                                          法  官   鄭  貽  馨
右正本證明與原本無異。
如不服本判決，應於判決送達後十日內向本院提出上訴狀( 應附繕本 )。
                                          書記官   陳  蒼  仁
中        華        民        國    九十三    年    七    月      二    日
附錄論罪法條
中華民國刑法第二百七十七條第一項
 (普通傷害罪)
傷害人之身體或健康者，處三年以下有期徒刑、拘役或一千元以下罰金。
犯前項之罪因而致人於死者，處無期徒刑或七年以上有期徒刑；致重傷者
，處三年以上十年以下有期徒刑。
